最　高　行　政　法　院　裁　定
                                     100年度裁字第1408號
上  訴  人　張玉梓
被 上訴 人　勞工保險局
代　表　人　陳益民
上列當事人間勞工保險事件，上訴人對於中華民國100年3月24日
臺北高等行政法院99年度訴字第2133號判決，提起上訴，本院裁
定如下：
　　主  文
上訴駁回。
上訴審訴訟費用由上訴人負擔。
　　理  由
一、按對於高等行政法院判決之上訴，非以其違背法令為理由，
    不得為之，行政訴訟法第242條定有明文。依同法第243條第
    1項規定，判決不適用法規或適用不當者，為違背法令；而
    判決有同條第2項所列各款情形之一者，為當然違背法令。
    是當事人對於高等行政法院判決上訴，如依行政訴訟法第24
    3條第1項規定，以高等行政法院判決有不適用法規或適用不
    當為理由時，其上訴狀或理由書應有具體之指摘，並揭示該
    法規之條項或其內容；若係成文法以外之法則，應揭示該法
    則之旨趣；倘為司法院解釋或本院之判例，則應揭示該判解
    之字號或其內容。如以行政訴訟法第243條第2項所列各款情
    形為理由時，其上訴狀或理由書，應揭示合於該條項各款之
    事實。上訴狀或理由書如未依此項方法表明，或其所表明者
    與上開法條規定不合時，即難認為已對高等行政法院判決之
    違背法令有具體之指摘，其上訴自難認為合法。
二、上訴人於民國96年1月9日自宅通不動產經紀有限公司退保後
    未再加保，嗣於98年11月24日、25日（原處分機關收文日期
    ）以因右側乳癌分別致右側乳房、卵巢失能，檢據申請職業
    病失能給付。經被上訴人審查，以其所患非屬職業病，且於
    98年10月29日診斷永久失能，屬保險效力停止後之事故，不
    符勞工保險條例第19條第1項及第20條規定，乃核定所請失
    能給付，應不予給付。上訴人不服，申請審議經審定駁回後
    ，提起訴願亦經訴願決定駁回，遂提起本件行政訴訟，求為
    原處分及訴願決定均撤銷，並命被上訴人就上訴人98年11月
    24日職業病失能給付申請案作成准許核發失能給付新臺幣2,
    028,000元予上訴人之行政處分。經原審法院判決駁回。上
    訴人上訴主張：乳癌業經行政院勞委會公告增列為職業病，
    上訴人並無任何家族病史，並已提出所任職公司之「病職歷
    報告書」，詳述上訴人任職經歷及所處工作會長期暴露游離
    輻射線之環境，上訴人所患乳癌確為職業病；上訴人雖於96
    年1月9日未再加保，惟依勞工保險條例第20條第1項規定，
    其於退保1年內仍取得請勞保失能給付之資格，上訴人提出
    勞保失能給付申請並未逾期等語。
三、惟查本件原審判決依調查證據所得業已敘明：上訴人已於96
    年1月9日退職退保，為上訴人所自承，是其參加勞工保險之
    效力於當日24時即告終止；又行政院勞工委員會於99年9月3
    日始公告增列「乳癌」為職業病，上訴人於98年11月24日申
    請失能給付，被上訴人於99年2月4日為原處分時，尚無此職
    業病種類；再勞工於退保後申請失能給付，應提出擔任工作
    之性質、內容、期間及暴露於何種作業環境或有害物質，及
    過去工作期間工作環境檢測資料等文件，上訴人於本件訴訟
    未提出上述相關資料，僅以與其無關從事電腦行業之他人患
    癌症而為佐證，所述難以採憑；上訴人所謂病職歷報告書，
    僅為任職之經歷，並未提出其他資料佐證長期暴露在游離輻
    射線之工作環境；上訴人嗣向勞工保險監理委員會申請審議
    ，亦經該委員會送請專科醫師判斷，並述明：「無文獻證明
    長期從事電腦研發測試儀器及工廠機械之工作環境會引起乳
    癌，非職業病。病人於96年1月9日退保，而於96年12月在成
    大（醫院）確定診斷，非屬保險有效期限內發生之事故，應
    不給付。」等語，故被上訴人否准上訴人之申請，自屬有據
    。原判決並就上訴人所主張如何不足採等事項均詳予論述。
    是原判決所適用之法規與該案應適用之現行法規並無違背，
    與解釋判例，亦無牴觸，並無所謂原判決有違背法令之情形
    。本件上訴人對於高等行政法院判決上訴，核其上訴理由狀
    所載內容，仍執與起訴意旨略同且經原審不採之陳詞，就原
    審取捨證據、認定事實之職權行使，指摘其為不當，而非具
    體說明其有何不適用法規或適用法規不當之情形，並揭示該
    法規之條項或其內容，及合於行政訴訟法第243條第2項所列
    各款之事實，難認對該判決之如何違背法令已有具體之指摘
    。依首揭說明，應認其上訴為不合法，應予駁回。
四、據上論結，本件上訴為不合法。依行政訴訟法第249條第1項
    前段、第104條、民事訴訟法第95條、第78條，裁定如主文
    。
中　　華　　民　　國　　100　 年　　6　　 月　　2　　 日
                    最高行政法院第三庭
                        審判長法官　黃　璽　君
                              法官　楊　惠　欽
                              法官　吳　東　都
                              法官　陳　金　圍
                              法官　蕭　惠　芳

以  上  正  本  證  明  與  原  本  無  異
中　　華　　民　　國　　100　 年　　6　　 月　　2　　 日
　　　　　　　　　　　　　　　書記官　彭　秀　玲